【裁判字號】    99,審訴,3586
【裁判日期】    991130
【裁判案由】    偽證
【裁判全文】
臺灣高雄地方法院刑事判決            99年度審訴字第3586號
公  訴  人  臺灣高雄地方法院檢察署檢察官
被      告  曾瓊輝
上列被告因偽證案件，經檢察官提起公訴（99年度偵字第27366
號），被告於準備程序進行中就被訴事實為有罪之陳述，經本院
告知簡式審判程序之旨，並聽取被告與公訴人之意見後，裁定依
簡式審判程序審理，判決如下：
    主  文
曾瓊輝犯偽證罪，處有期徒刑陸月，減為有期徒刑參月。
    事  實
一、曾瓊輝於民國93年8 月10日，於執行審判職務之臺灣高等法
    院高雄分院審理93年度上訴字第532 號汪世傑違反藥事法一
    案中（此案於99年6 月30日經最高法院以99年度台上字第40
    83號撤銷原判決，發回臺灣高等法院高雄分院，現由臺灣高
    等法院高雄分院以99年度重上更(三)字第81號審理中），基於
    偽證之犯意，於案情有重要關係之事項，即汪世傑是否有雇
    用及教其製造愷他命之情，供前具結，而為「是『大頭』借
    汪世傑所使用之手機（0000000000）打電話給我製造K 他命
    之事，非汪世傑打電話給我，我於警詢、偵查陳述是汪世傑
    雇用我及教我製造愷他命並非事實」云云之虛偽陳述，而足
    以影響法院審理汪世傑究有無製造偽藥之事實。
二、案經臺灣高等法院高雄分院函送臺灣高雄地方法院檢察署檢
    察官偵查起訴。
    理  由
一、本件被告曾瓊輝所犯係死刑、無期徒刑、最輕本刑為3 年以
    上有期徒刑以外之罪，其於準備程序進行中，就被訴事實為
    有罪之陳述，經受命法官告知簡式審判程序之旨，並聽取當
    事人之意見後，本院合議庭認無不得或不宜改依簡式審判程
    序進行之情形，爰依刑事訴訟法第273 條之1 第1 項規定，
    裁定本件由受命法官獨任進行簡式審判程序。又本件卷內之
    證據資料，依同法第273 條之2 規定，不受同法第159 條第
    1 項關於傳聞法則規定之限制，依法均有證據能力，合先敘
    明。
二、上揭事實，業據被告於本院審理中坦承不諱，並有被告以證
    人身分於93年8 月10日臺灣高等法院高雄分院審理93年度上
    訴字第532 號案件偵、審卷之證述及證人結文影本（偵卷一
    第24至26頁、第31頁）在卷可稽，足認被告前開任意性之自
    白與事實相符，得作為被告有罪之證據。從而，本件事證明
    確，被告犯行堪以認定，應依法論科。
三、按所謂偽證，係指證人對於所知實情故作虛偽之陳述而言，
    不包括證人根據自己之意見所作之判斷在內；刑法上之偽證
    罪，不以結果之發生為要件，一有偽證行為，無論當事人是
    否因而受有利或不利之判決，均不影響其犯罪之成立。而該
    罪所謂於案情有重要關係之事項，則指該事項之有無，足以
    影響於裁判之結果者而言（最高法院69年台上字第1506號、
    71年台上字第8127號判例意旨參照）。查被告上開汪世傑是
    否有雇用及教其製造愷他命之陳述，應屬與該案情有重要關
    係之事項，則被告於法院前案審理中，以證人身分到庭，於
    供前具結作證後，就上開與案情有重要關係之事項，為虛偽
    陳述，致使本院前案承審法官之審判有陷於錯誤之危險，無
    論汪世傑是否因而受有利或不利之判決，被告自已該當於偽
    證罪責。是核被告所為係犯刑法第168 條之偽證罪。又被告
    於所虛偽陳述之案件即汪世傑涉犯藥事法案件，於99年6 月
    30日業經最高法院以99年度台上字第4083號撤銷原判決，發
    回臺灣高等法院高雄分院，現由臺灣高等法院高雄分院以99
    年度重上更(三)字第81號審理中，尚未確定乙情，有最高法院
    99年度台上字第4083號判決，及汪世傑之臺灣高等法院全國
    前案簡列表各1 份附卷可按，足認被告係於所虛偽陳述之案
    件裁判確定前自白，應依刑法第172 條規定減輕其刑。爰審
    酌被告之行為足以影響承審法官對事實認定之正確性，而妨
    害國家司法權之行使，且偽證行為不僅耗費司法資源，更可
    能使犯罪者逍遙法外，損害國民對司法之公正形象；參以被
    告犯後尚知坦承犯行，及其智識程度為高中畢業，從事通信
    工程，每月收入約新臺幣8 至10萬元，犯罪動機係因汪世傑
    要求其作偽證，為確保自身及家人安全方為本件偽證等一切
    情狀，量處如主文所示之刑。又被告本案之犯罪時點係在96
    年4 月24日以前，合於中華民國九十六年罪犯減刑條例所定
    之減刑條件，且無不得減刑之情形，爰依該條例減其宣告刑
    二分之一，以示懲儆。又偽證罪乃最重本刑為7 年以下有期
    徒刑之罪，縱經減刑後為6 月以下有期徒刑，仍不得易科罰
    金，附此敘明。
據上論斷，應依刑事訴訟法第273 條之1 第1 項、第284 條之1
、第299 條第1 項前段，刑法第168 條、第172 條，中華民國九
十六年罪犯減刑條例第2 條第1 項第3 款、第7 條，判決如主文
。
本案經檢察官王清海到庭執行職務。
中    華    民    國    99    年    11    月    30    日
                  刑事第十庭    法  官  林裕凱
以上正本證明與原本無異。
如不服本判決應於收受送達後10日內向本院提出上訴書狀，並應
敘述具體理由；如未敘述上訴理由者，應於上訴期間屆滿後20日
內向本院補提理由書（均須按他造當事人之人數附繕本）「切勿
逕送上級法院」。
中    華    民    國    99    年    11    月    30    日
                                書記官  黃振祐
附錄所犯法條
中華民國刑法第168條
（偽證罪）
於執行審判職務之公署審判時或於檢察官偵查時，證人、鑑定人
、通譯於案情有重要關係之事項，供前或供後具結，而為虛偽陳
述者，處 7 年以下有期徒刑。

司法院資訊處製作；財團法人民間司法改革基金會備份。
